【裁判字號】    89,小上,20
【裁判日期】    891031
【裁判案由】    給付票款
【裁判全文】
臺灣雲林地方法院民事裁定          八十九年度小上字第二十號
    上  訴  人  台灣省合作金庫
    法定代理人  李文雄
    訴訟代理人  林注生
                賴正宗
    送達代收人  台灣省合作金庫和平支庫
    被上訴人    翔奕家具股份有限公司
    法定代理人  魏連發
右當事人間請求給付票款事件，上訴人對於中華民國八十九年六月十五日本院虎尾簡
易庭所為第一審之判決（八十九年度虎小字第三四號）不服，提起上訴，本院裁定如
左：
    主      文
上訴駁回。
上訴費用由上訴人負擔。
    理      由
一、按對於小額程序之第一審裁判之上訴或抗告，非以其違背法令為理由，不得為之
    。又上訴狀內應記載上訴理由，表明（１）原判決所違背之法令及具體內容。（
    ２）依訴訟資料可認為原判決有違背法令之具體事實。民事訴訟法第四百三十六
    條之二十四第二項、同條之二十五，分別定有明文。又所謂判決有違背法令，乃
    指判決不適用法規或適用不當，亦為同法第四百六十八條所明定，且此亦為小額
    事件之上訴程序所準用（民事訴訟法第四百三十六條之三十二第二項參照）。而
    以判決有不適用法規或適用不當為上訴理由時，其上訴狀或理由書應有具體之指
    摘，並揭示該法規之條項或內容，若係成文法以外之法則，應揭示該法則之旨趣
    ，倘為司法院解釋或最高法院之判例，則應揭示該判解之字號或其內容，如以民
    事訴訟法第四百六十九條所列第一款至第五款之事由而提起上訴時（第四百六十
    九條第六款「判決不備理由或理由矛盾者」並未準用，民事訴訟法第四百三十六
    條之三十二第二項規定參照），其上訴狀或理由書應揭示合於該條款之事實，上
    訴理由狀如未依此項方法表明者，即難認為已對原判決之違背法令有具體之揭示
    ，其上訴自難認為合法（最高法院七十一年台上字第三一四號判例要旨參照）。
二、查上訴人上訴指摘原審以公司為法人，雖具有獨立之人格，但無意思能力，須由
    其代表人或其他有權之人代為並代受意思表示，其法律效果，方直接歸屬於法人
    本人；上訴人主張以發票與背書均為票據行為未經商號負責人簽章之背書既生背
    書之效力，則同一情形之發票行為自亦無否認其效力之理由（七五、七、一○（
    75  ）廳民一字第一四五號函復台高院）。又上訴人以向臺灣銀行斗六分行查詢
    得知翔奕家具股份有限公司開戶時之法定代理人為張金玉，並提出國產汽車公司
    之分期付款購車申請書影本為佐證。判決書以張金玉無權代理簽發系爭支票等語
    顯有誤會，原審判決實有理由不備之違背法令等語。
三、本件上訴人雖以原審判決違背法令為由提起上訴，然觀其上訴理由，係指摘原審
    判決取捨證據、認定事實不當，未具體指摘該判決有何不適用法規、適用法規不
    當或民事訴訟法第四百六十九條第一款至第五款所規定之違背法令情形，且按小
    額訴訟事件依法僅有第一審法院有取捨證據、認定事實之職權，上訴審法院僅能
    依第一審法院所認定之事實進一步審查該判決有無不適用法規、適用法規不當或
    民事訴訟法第四百六十九條第一款至第五款所規定之違背法令情形，此乃事實審
    法院與法律審法院不同之審理概念，兩者不可混為一談，非謂事實審法院取捨證
    據、認定事實不當即等同於該判決係違背法令之判決。本件上訴人僅指摘原審判
    決取捨證據、認定事實不當，未具體指摘該判決有何不適用法規、適用法規不當
    或民事訴訟法第四百六十九條第一款至第五款所規定之違背法令情形，依首揭說
    明，應認其上訴為不合法。
四、據上論結，本件上訴為不合法，依民事訴訟法第四百三十六條之三十二第二項、
    第四百四十四條第一項、第九十五條、第七十八條，裁定如主文。
中      華      民      國    八十九    年      十      月    三十一    日
                                        臺灣雲林地方法院民事一庭
~B審  判  長  蕭守田
~B法      官  胡晏彰
~B法      官  黃瑞井
右為正本係照原本作成。
本件不得抗告。
中      華      民      國    八十九    年      十      月    三十一    日
~B法院書記官  吳丕顯


司法院資訊處製作；財團法人民間司法改革基金會備份。
